臺灣臺南地方法院民事裁定
111年度家護字第1472號
聲  請  人  
即  被害人  甲○○


相  對  人  乙○○
            丙○○
上列聲請人聲請對相對人核發通常保護令事件，本院裁定如下：
    主  文
聲請駁回。
    理  由
一、聲請意旨略以：兩造為父母子女關係，屬家庭暴力防治法第
    3條第3款所定之家庭成員，相對人於民國111年10月26日晚
    間10時許，在兩造位在臺南市○○區○○○路000巷00號之住處客
    廳，與聲請人發生口角爭執，相對人乙○○竟對聲請人拳打腳
    踢，相對人丙○○則持椅子砸聲請人，以上開方式，對聲請人
    實施不法侵害行為，為此聲請核發家庭暴力防治法第14條第
    1項第1、2款內容之保護令等語。
二、本院之判斷：
（一）按聲請保護令之程式或要件有欠缺者，法院應以裁定駁回
      之。但其情形可以補正者，應定期間先命補正；法院於審
      理終結後，認有家庭暴力之事實且有必要者，應依聲請或
      依職權核發包括家庭暴力防治法第14條第1項所定1款或數
      款之通常保護令，觀諸家庭暴力防治法第13條第1項、第1
      4條第1項規定甚明。又按法院通常保護令事件之審理終結
      後，如認有家庭暴力之事實，且不法侵害行為有繼續發生
      之可能性，有以民事保護令保護被害人之必要者，固得核
      發內容適當之通常保護令。倘家庭成員間，因可歸責於被
      害人之事由，致加害人出於過當之反應而為一時性之身體
      上或精神上不法侵害行為，尚難認係家庭暴力防治法所欲
      規範之家庭暴力行為（最高法院110年度台簡抗字第198號
      裁定意旨參照）。再通常保護令，依家庭暴力防治法第9
      條規定可知，本質上屬民事事件，應適用民事事件之舉證
      責任法則，而民事事件之證明程度須達「相當之證明」（
      最高法院87年度台上字第730號判決意旨參照），申言之
      ，即主張該事實存在之當事人所提出之證據，證明程度須
      與使法院認定該事實存在之心證相當，且優於主張該事實
      不存在之他造當事人，方得認該事實存在，係採優勢證據
      法則。
（二）查聲請人固主張相對人有其所指摘之上述行為，惟為相對
      人所否認，聲請人就此雖提出診斷證明書1件為證（見本
      院卷第33頁），但診斷證明書僅能證明聲請人有受傷之事
      實，並無法證明其傷勢為相對人所為，難僅憑此認定相對
      人對聲請人有家庭暴力行為；且由聲請人所受傷勢係「右
      額頭左臉部壓痛，右手大拇指擦傷」，觀諸上開診斷證明
      書甚明，可知其傷勢十分輕微，若相對人分別有對聲請人
      拳打腳踢及拿椅子砸之情事，聲請人所受傷害應不僅止於
      此，更難認聲請人所指摘相對人之家庭暴力行為屬實，難
      信聲請人主張之家庭暴力事實存在；末本件已經本院定期
      審理請聲請人提出證據證明，聲請人卻未到庭，揆諸上開
      說明，聲請人之聲請不符合核發保護令之要件，經本院定
      期補正又未補正，應予駁回。
三、依家庭暴力防治法第13條第1項規定，裁定如主文。
中　　華　　民　　國　　111 　年　　11　　月　　29　　日
                  家事法庭  法  官  游育倫
以上正本係照原本作成。　　　　　　　　　
如對本裁定抗告須於裁定送達後10日內向本院提出抗告狀。
中　　華　　民　　國　　111 　年　　11　　月　　29　　日
                             書記官 李鎧安